臺灣高等法院交通事件裁定　　　　　　　　　　　九十三年度交抗字第六十七號
　　抗告人即
　　異議人即
　　受處分人　甲○
右抗告人因違反道路交通管理處罰條例案件，不服臺灣桃園地方法院中華民國九十二
年十二月二十三日裁定（九十一年度交聲字第六一六號），提起抗告，本院裁定如左
：
    主  文
抗告駁回。
    理  由
一、按汽車駕駛人，行經有燈光號誌管制之交岔路口闖紅燈者，處新臺幣（下同）一
    千八百元以上五千四百元以下罰鍰，並記違規點數三點，道路交通管理處罰條例
    第五十三條、第六十三條第一項第三款分別定有明文。又依道路交通管理處罰條
    例第九十二條第三項授權主管機關制定之違反道路交通管理事件統一裁罰標準及
    處理細則第二條第二項附件違反道路交通管理事件統一裁罰基準表之規定，逾越
    應到案期限三十日以上者，一律裁罰法定最高額五千四百元。
二、本件抗告人即受處分人甲○，於民國九十一年四月三日上午十時十一分許，駕駛
    車號Ｚ七─三四一九號自小客車，行經桃園縣大溪鎮○○路與齋明街口闖越紅燈
    ，為警拍照逕行舉發，復未依到案期限接受裁罰。經原處分機關交通部公路局新
    竹區監理所桃園監理站裁處罰鍰五千四百元，並記違規點數三點之事實，有桃園
    縣警察局桃警交相字第Ｄ00000000號舉發違反道路交通管理事件通知單
    、違反道路交通管理事件裁決書附卷可稽。
三、受處分人抗告意旨略以：受處分人並未收到舉發道路交通違規通知單，原處分機
    關無法提出舉發違反道路交通管理事件通知單之掛號郵件回執。受處分人既未收
    到舉發違規通知單，原處分機關卻處分最高罰鍰額五千四百元，即有違誤，為此
    請求撤銷原裁定云云。
四、經查，本件桃園縣警察局桃警交相字第Ｄ00000000號舉發通知單及採證
    相片，由桃園縣政府警察局以掛號郵寄方式送達受處分人，送達住所為桃園縣桃
    園市○○路九十九號十八樓之十三，掛號號碼為０九五七一０，業於九十一年六
    月十七日經郵局妥投送達，並經受處分人住所即三普寶麗金大廈住宅警衛室收受
    ，有桃園郵局傳真查詢國內各類掛號郵件查單、中華郵政股份有限公司桃園郵局
    九十二年七月三十一日桃郵字第○九二○二○○二三○號函、原投遞掛號郵件清
    單、收件人簽章欄三普寶麗金大廈住宅警衛室戳記、桃園縣警察局九十二年九月
    十日桃警交字第０九二００六五三０二號函及其附件在卷可按（見原審卷第十七
    頁、第十八頁、第三十七頁、第四十三頁至第四十五頁、第五十七頁正、反面）
    。足證桃園縣警察局確實於九十一年六月十四日寄出受處分人於九十一年四月三
    日桃警交相字第Ｄ00000000號舉發違反道路交通管理事件通知單，由受
    處分人住所之警衛室收受，而生送達之效力。至警衛室之保全或管理人員，其後
    是否轉交予受處分人，為受處分人自行負責之事由，尚不影響送達之效力。受處
    分人未於應到案期日至指定處所聽候裁決，原處分機關於逾到案期限三十日後，
    依前揭規定裁處受處分人罰鍰五千四百元，並記違規點數三點之處分，並無不當
    。原審法院因而駁回其異議，認事用法，均無不合。受處分人抗告意旨，仍以陳
    詞，指摘原裁定不當，核無理由，其抗告應予駁回。
四、據上論斷，應依道路交通管理處罰條例第八十九條、刑事訴訟法第四百十二條，
    裁定如主文。
中　　　華　　　民　　　國　　九十三　　年　　　二　　　月　　　五　　　日
                            臺灣高等法院交通法庭
                                審判長法  官　洪　政　雄
                                      法  官　鄧　振　球
                                      法  官  趙　功　恆
右正本證明與原本無異。
不得再抗告。
                                      書記官　孫　佩　琳
中　　　華　　　民　　　國　　九十三　　年　　　二　　　月　　　六　　　日
